【裁判字號】    97,易,259
【裁判日期】    971119
【裁判案由】    竊盜等
【裁判全文】
臺灣臺東地方法院刑事判決              97年度易字第259 號
公  訴  人  臺灣臺東地方法院檢察署檢察官
被      告  甲○○
                    （另案
上列被告因竊盜等案件，經檢察官提起公訴（97年度偵字第1739
號），被告於準備程序中為有罪之陳述，本院合議庭裁定由受命
法官獨任以簡式審判程序進行審理，判決如下：
    主  文
甲○○竊盜，累犯，處有期徒刑伍月；又服用酒類，不能安全駕
駛動力交通工具而駕駛，累犯，處有期徒刑肆月；應執行有期徒
刑捌月。
    犯罪事實
一、甲○○前於民國95年間，因搶奪、服用酒類及其他相類之物
    ，不能安全駕駛動力交通工具而駕駛、過失致人於死等，經
    本院以95年度訴字第246 號判決，分別判處有期徒刑1 年6
    月、10月、1 年2 月，後經減刑為有期徒刑9 月、5 月、7
    月，並定應執行刑為有期徒刑1 年8 月確定，甫於97年6 月
    5 日縮刑期滿執行完畢。詎其仍不知悔改，
（一）於97年8 月30日下午2 時許，在臺東縣臺東市○○路151
      巷7 號前，見丙○○失竊之未懸掛車牌之重型機車（原車
      牌號碼為PUT—559號）插有鑰匙未及取下，明知就其外觀
      顯見非他人丟棄不用之機車，且可即時發動，尚堪使用，
      非無主之物，竟意圖為自己不法之所有，以上開鑰匙發動
      引擎駛離現場，而竊取得手。
（二）於97年9 月2 日下午1 時許，在臺東市○○路○ 段66巷18
      號友人黃俊雄住處，與黃俊雄及潘雅惠共同飲用米酒2 瓶
      及保力達酒1 瓶後，明知自己已達不能安全駕駛動力交通
      工具之程度，竟為購買酒類飲用，仍於酒後即同日晚間9
      時許，逕自駕駛動力交通工具即前開竊來之機車，沿臺東
      市○○路○ 段行駛，途經臺東市○○路○ 段86號「豐里國
      小」前，發現前方員警執行路檢勤務，一時心虛棄車逃逸
      ，旋為警上前盤查，發現甲○○所騎上開機車係遭竊之贓
      車，並對之施以呼氣酒精濃度檢測，結果達每公升0.84毫
      克，而悉上情。
二、案經臺東縣警察局臺東分局報告臺灣臺東地方法院檢察署檢
    察官偵查起訴。
    理  由
壹、程序事項
    本件被告甲○○所犯者非為死刑、無期徒刑、最輕本刑為3
    年以上有期徒刑之罪或高等法院管轄第一審案件，其於準備
    程序進行中，先就被訴事實為有罪之陳述，經法官告知其簡
    式審判程序之旨，並聽取公訴人、被告之意見後，本院爰依
    刑事訴訟法第273 條之1 第1 項之規定，裁定由受命法官獨
    任以簡式審判程序進行審理。
貳、實體事項
一、上開竊盜及酒醉駕車之犯罪事實，業據被告坦白承認，核與
    證人丙○○、黃俊雄及潘雅惠證述之情節相符，復有車輛協
    尋電腦輸入單及車籍查詢基本資料詳細畫面、贓物認領保管
    單臺東分局酒精測定紀錄表、臺東分局豐里派出所觀察紀錄
    表及汽車駕駛人酒後生理協調平衡檢測紀錄卡、舉發違反道
    路交通管理事件通知單等各1 份附卷可稽，足認被告之自白
    與事實相符，應可採信。本案事證明確，被告犯行堪可認定
    ，應依法論科。
二、核被告所為，係犯刑法第320 條第1 項竊盜罪及同法第185
    條之3 服用酒類不能安全駕駛動力交通工具而駕駛罪。其所
    犯上開2 罪，犯意各別、行為互殊，應予分論併罰。被告前
    有如事實欄所載之論罪科刑執行情形，此有臺灣高等法院被
    告前案紀錄表1 份附卷可考，其於有期徒刑執行完畢後，5
    年以內故意再犯本案有期徒刑以上之罪，為累犯，應依刑法
    第47條第1 項之規定加重其刑。
三、爰審酌被告出獄後未逾3 月，即犯本罪，顯然目無法紀；又
    見他人財產放置在外，即萌歹意，顯然道德低落；及其前已
    有酒醉駕車肇事致人於死之前科，明知酒精成分對人之意識
    能力具有不良影響，酒後駕車對一般往來之公眾及駕駛人自
    身皆具有高度危險性，竟於酒後已處於不能安全駕駛動力交
    通工具之狀態下，仍執意駕駛動力交通工具，嗣後雖未發生
    交通事故，然對自身及公眾安全已造成相當之危險；又其事
    後實施酒測時，呼氣中酒精濃度竟達每公升0.84毫克，所為
    顯非可取；並慮及其犯罪之方法、動機，以及其雖於犯後坦
    承犯行，但為警查獲當時本有逃避臨檢而棄車逃逸之事實，
    此業經證人黃俊雄及潘雅惠證述明確，竟仍於本院審理時誆
    稱並無此事，顯然犯後態度未臻良好等一切情狀，分別量處
    如主文所示之刑，並定其應執行之刑。
據上論斷，依刑事訴訟法第273 條之1 第1 項、第299 條第1 項
前段，刑法第320 條第1 項、第185 條之3 、第47條第1 項，判
決如主文。
本案經檢察官乙○○到庭執行職務。
中    華    民    國    97    年    11    月    19    日
                  刑事第四庭    法  官  李俊彬
以上正本證明與原本無異。
如不服本判決應於收受本判決後10日內向本院提出上訴書狀；上
訴書狀應敘述具體理由。未敘述上訴理由者，應於上訴期間屆滿
後20日內向本院補提理由書狀（均須按他造當事人之人數附繕本
）。「切勿逕送上級法院」。
告訴人或被害人對於本判決如有不服，請書具不服之理由狀，請
求檢察官上訴者，其上訴期間之計算係以檢察官收受判決正本之
日期為準。
                                書記官  陳昭穎
中    華    民    國    97    年    11    月    19    日
附錄論罪科刑法條
刑法第185 條之3
服用毒品、麻醉藥品、酒類或其他相類之物，不能安全駕駛動力
交通工具而駕駛者，處一年以下有期徒刑、拘役或三萬元以下罰
金。
刑法第320 條第1 項
意圖為自己或第三人不法之所有，而竊取他人之動產者，為竊盜
罪，處五年以下有期徒刑、拘役或五百元以下罰金。


司法院資訊處製作；財團法人民間司法改革基金會備份。
